# 对于子公司超额亏损，母公司如何做合并抵销分录？

提问人：chenyiwei 时间：2010-03-29 21:02:29
第 2 笔抵销分录贷方直接是“未分配利润”-50即可，表明超额亏损全部由归属母公司股东的权益承担。不能冲减少数股东权益，否则少数股东权益会出现负数。

回答人：chenyiwei
第 2 笔抵销分录贷方直接是“未分配利润”-50即可，表明超额亏损全部由归属母公司股东的权益承担。不能冲减少数股东权益，否则少数股东权益会出现负数。

回答人：chenyiwei
回复 地板 CPA木子 的帖子一般理解可以（仅限于C公司股权比例中原先归属B公司的部分）。

回答人：chenyiwei
回复 8 楼 CPA木子 的帖子也存在需要作出这样处理的可能性。建议再了解一下相应的背景。

回答人：chenyiwei
回复 10 楼 CPA木子 的帖子你的理解应当有一定道理。

回答人：chenyiwei
回复 13 楼 mengyan1124 的帖子可以这样理解。